【裁判字號】    92,聲,1442
【裁判日期】    921029
【裁判案由】    停止執行
【裁判全文】
臺灣板橋地方法院民事裁定  九十二年度聲字第一四四二號
    聲  請  人  甲○○
    即  債務人                .
    相  對  人  建達國際股份有限公司
    即  債權人
    法定代理人  乙○○        .
右當事人間因確認債權不存在等事件，聲請人聲請停止執行事件，本院裁定如左：
    主      文
聲請人供擔保新臺幣陸拾肆萬壹仟伍佰壹拾元後，本院九十二年度民執洪字第二○五
八六號清償票款強制執行事件之強制執行程序，於臺灣臺北地方法院九十二年度訴字
第五二八一號確認債權不存在等事件終結確定前應暫予停止。
    理      由
一、按有回復原狀之聲請或提起再審或異議之訴，或對於和解為繼續審判之請求，或
    提起宣告調解無效之訴、撤銷調解之訴，或對於許可強制執行之裁定提起抗告時
    ，法院因必要情形或依聲請定相當並確實之擔保，得為停止強制執行之裁定。強
    制執行法第十八條第二項定有明文。又按准許本票強制執行之裁定、准許拍賣抵
    押物之裁定及有執行力之公證書，性質上均屬非訟事件，初無確定實體上法律關
    係之效力。故非訟事件法第一百零一條第二項、強制執行法第十八條第二項及公
    證法第十一條第三項，為兼顧債務人之權益，乃分別情形設其停止執行之規定。
    司法院大法官會議釋字第一八二號並就許可拍賣抵押物之裁定，參攷非訟事件法
    第一百零一條第二項及公證法第十一條第三項之規定，進一步解釋抵押人如主張
    有不得強制執行之事由而提起訴訟時，亦得依法聲請停止執行。本票經法院裁定
    准許強制執行後，債務人如基於本票偽造、變造以外之原因，而提起確認本票債
    權不存在訴訟者，亦應許其提供擔保，停止執行，以避免債務人發生不能回復之
    損害，似與非訟事件法第一百零一條第二項所定因偽造、變造而提起確認本票債
    權不存在訴訟之情形，並無不同。準此，則非訟事件法未就此與上開條項作同一
    規定，自有類推適用同一法則以填補法律漏洞之必要（最高法院八十五年度臺抗
    字第一三七號裁定意旨參看）。
二、復按對於薪資或其他繼續性給付之債權所為強制執行，於債權人之債權額及強制
    執行費用額之範圍內，其效力及於扣押後應受及增加之給付；前項債務人於扣押
    後應受及增加之給付，執行法院得以命令移轉於債權人，但債務人喪失其權利或
    第三人喪失支付能力時，債權人債權未受清償部分，移轉命令失其效力，得聲請
    繼續執行，強制執行法第一百十五條之一第一項、第二項分別定有明文。次按債
    權讓與契約，其讓與之債權以日後發生為已足，故將來債權之讓與契約，固可有
    效成立，但其債權屬繼續性給付者，因未到期之給付於讓與契約成立時尚未存在
    ，無從移轉，自應於各期給付期限屆至時，始生債權移轉效力。又實施查封後，
    債務人就查封物所為移轉、設定負擔或其他有礙執行效果之行為，對於債權人不
    生效力。強制執行法第五十一條第二項定有明文（最高法院九十年度臺上字第一
    四三八號判決意旨參看）。故債權人對於債務人之薪資為強制執行，並經執行法
    院核發移轉命令時，其執行程序於形式上似已終結，惟因於特定事由發生時，債
    權人未受清償部分，其移轉命令仍可能失其效力，並得聲請繼續執行，足證其實
    質之強制執行程序尚未終結，債務人如有強制執行法第十八條第二項、非訟事件
    法第一百零一條第二項之事由，自仍得聲請供擔保停止執行。
三、本件聲請人以其已向臺灣臺北地方法院提起確認相對人持以聲請強制執行之債權
    即本票債權不存在之訴為理由，聲請裁定停止本院九十二年度民執洪字第二○五
    八六號清償票款強制執行事件之強制執行程序，有聲請人提出之起訴狀繕本一件
    為證。
四、本院調取該執行卷宗，並依職權向臺灣臺北地方法院查明聲請人確已提起前開確
    認債權不存在之訴，有電話查詢紀錄表一件附卷可憑，認為聲請人之聲請為有理
    由，應予准許。
五、爰依非訟事件法第一百零一條第二項，裁定如主文。
中      華      民      國    九十二    年      十      月    二十九    日
                                        臺灣板橋地方法院民事第一庭
~B法      官  周舒雁
右為正本係照原本作成
如對本裁定抗告，應於收受裁定正本送達後十日內向本院提出抗告狀，並繳納抗告裁
判費新台幣四十五元。
中      華      民      國    九十二    年      十      月    二十九    日
~B法院書記官  張坤校


司法院資訊處製作；財團法人民間司法改革基金會備份。
